# 请教陈版主，股东分红

提问人：fatcorn 时间：2019-01-24 10:45:17
外商独资企业，企业出于避税考虑，以个人股东的名义分红，减少企业未分配利润。个人股东是该外商独资企业控股股东的实际控制人。审计报告不需要特别披露么？

回答人：chenyiwei
要考虑这种做法是否合规，是否可能使得本企业面临税务、外汇等方面的合规性风险，并考虑潜在的处罚后果对本企业的财务影响等。合规性问题建议咨询律师或者相关监管机构。